【裁判字號】    97,易,260
【裁判日期】    970430
【裁判案由】    竊盜
【裁判全文】
臺灣屏東地方法院刑事判決               97年度易字第260號
公  訴  人  臺灣屏東地方法院檢察署檢察官
被      告  乙○○
                    （現於臺灣屏東看守所另案羈押中）
上列被告因竊盜案件，經檢察官提起公訴（97年度偵字第1157號
），被告於準備程序中就被訴事實為有罪之陳述，經本院裁定改
以簡式審判程序審理，判決如下：
    主  文
乙○○踰越安全設備竊盜，累犯，處有期徒刑柒月；又攜帶兇器
竊盜，累犯，處有期徒刑捌月。應執行有期徒刑壹年壹月。
    犯  罪  事  實
一、乙○○前於民國93年間因違反毒品危害防制條例案件，經本
    院以93年度訴字第605 號判決判處有期徒刑10月確定；又於
    95年間因違反毒品危害防制條例案件，經本院以95年度訴字
    第226 號判決判處有期徒刑10月確定，經與前案接續執行，
    而於96年4 月3 日因縮短刑期假釋出獄，惟其假釋又遭撤銷
    ，前開2 罪並於96年9 月28日經本院以96年度聲減字第2214
    號裁定減刑各減為有期徒刑5 月確定，因其已執行之刑期已
    逾減刑後應執行之刑，毋庸再予執行，應認其上開有期徒刑
    已於96年9 月28日執行完畢。
二、詎乙○○不知悔改，竟於上開有期徒刑執行完畢後5 年內，
    (一)復意圖為自己不法之所有，於97年1 月14日6 時許，前往
    甲○○○位於屏東縣崁頂鄉○○村○○○道路上、無人居住
    之農舍工寮，翻越該工寮鐵門旁具有防閑作用之安全設備鐵
    絲網圍籬進入工寮內，徒手竊取甲○○○所有之鐵絲網1 批
    （重約32公斤），得手後再翻越上開鐵絲網圍籬離開，並將
    竊得之鐵絲網以其所有之車號WRI-776 號輕型機車運至屏東
    縣東港鎮船頭里之「金鑫業社資源回收場」變賣，得款新臺
    幣（下同）320 元均花用殆盡。(二)乙○○另意圖為自己不法
    之所有，於同年1 月18日5 時許，前往丙○○○位於崁頂鄉
    ○○村○○○道路上之魚塭工寮，持其所有、客觀上足對人
    之生命、身體、安全構成威脅具有危險性，可作為兇器使用
    之十字螺絲起子1 把，拆卸該工寮大門及後門之鋁門共2 片
    而竊取之，得手後亦以上開機車運至「金鑫業社資源回收場
    」變賣，得款650 元亦花用殆盡。嗣經警執行查贓勤務而循
    線查悉上情。
三、案經屏東縣警察局東港分局報告臺灣屏東地方法院檢察署檢
    察官偵查起訴。
    理  由
一、本件被告乙○○所犯係死刑、無期徒刑或最輕本刑為3 年以
    上有期徒刑或高等法院管轄第一審案件以外之罪，其於準備
    程序期日就被訴事實為有罪之陳述，經本院告知簡式審判程
    式之旨，並聽取公訴人及被告之意見後，依刑事訴訟法第
    273 條之1 第1 項規定，裁定進行簡式審判程序，是依刑事
    訴訟法第273 條之2 規定，本件之證據調查，不受同法第
    159 條第1 項、第161 條之2 、第161 條之3 、第163 條之
    1 及第164 條至第170 條規定之限制，合先敘明。
二、前揭犯罪事實，業據被告乙○○迭於警詢、偵查及本院審理
    時坦承不諱，核與證人即被害人甲○○○、丙○○○於警詢
    時證述渠等所有之財物遭竊，及證人即「金鑫業社資源回收
    場」老闆張建中於警詢時證述被告前往變賣鐵絲網、鋁門等
    情大致相符，並有資源回收場收購物品明細表2 紙、現場查
    證照片6 幀附卷可稽，足認被告自白與事實相符，堪可採信
    。本件事證明確，被告犯行洵堪認定。
三、按籬笆本係因防閑而設，自屬安全設備之一種；又刑法第
    321 條第1 項第3 款之攜帶兇器竊盜罪，係以行為人攜帶兇
    器竊盜為其加重條件，此所謂兇器，其種類並無限制，凡客
    觀上足對人之生命、身體、安全構成威脅，具有危險性之兇
    器均屬之，且祇須行竊時攜帶此種具有危險性之兇器為已足
    ，並不以攜帶之初有行兇之意圖為必要，最高法院45年台上
    字第210 號、79年台上字第5253號分別著有判例可資參照。
    查本件被告犯案時所使用之十字螺絲起子為容易持握，且具
    有相當硬度之金屬器具，係足以殺傷人生命、身體之器械，
    顯為具有危險性之兇器，是被告攜帶上開器具行竊，雖僅係
    將之作為行竊之工具，自始並無用以行兇之意圖，仍應該當
    攜帶兇器竊盜罪。是核被告犯罪事實欄二(一)、(二)部分所為，
    分別係犯刑法第321 條第1 項第2 款之踰越安全設備竊盜罪
    ，及同條項第3 款之攜帶兇器竊盜罪。公訴意旨認被告犯罪
    事實欄二(一)部分所為係犯刑法第320 條第1 項之竊盜罪，容
    有未洽，惟基本社會事實相同，爰依法變更起訴法條。被告
    所犯前開2 罪，犯意各別、行為各自獨立，應予分論併罰。
    又被告前於93年間因違反毒品危害防制條例案件，經本院以
    93年度訴字第605 號判決判處有期徒刑10月確定；又於95年
    間因違反毒品危害防制條例案件，經本院以95年度訴字第
    226 號判決判處有期徒刑10月確定，經與前案接續執行，而
    於96年4 月3 日因縮短刑期假釋出獄，惟其假釋又遭撤銷，
    前開2 罪並於96年9 月28日經本院以96年度聲減字第2214號
    裁定減刑各減為有期徒刑5 月確定，因其已執行之刑期已逾
    減刑後應執行之刑，毋庸再予執行，應認其上開有期徒刑已
    於96年9 月28日執行完畢，有臺灣高等法院被告前案紀錄表
    、本院96年度聲減字第2214號裁定、臺灣屏東地方法院檢察
    署檢察官96年12月19日屏檢光敬96執減更2447字第35804 號
    函各1 份在卷為憑，其於有期徒刑執行完畢後，5 年以內故
    意再犯本件有期徒刑以上之2 罪，均為累犯，應分別依刑法
    第47條第1 項規定加重其刑。爰審酌被告素行不佳，不知正
    當工作賺取財物，因一己貪念任意竊取他人之物，其犯罪動
    機、手段、生活狀況、所竊各財物之價值、所生損害，及犯
    後坦承犯行，態度尚佳等一切情狀，分別量處如主文所示之
    刑，並定其應執行之刑。又被告持以行竊之十字螺絲起子1
    把，未據扣案，被告並供稱業經其丟棄於東港溪中，應認業
    已滅失，爰不予諭知沒收。
據上論斷，應依刑事訴訟法第299 條第1 項前段、第273 條之1
第1 項、第300 條，刑法第321 條第1 項第2 款、第3 款、第47
條第1 項、第51條第5 款，判決如主文。
本案經檢察官陳新君到庭執行職務。
中    華    民    國    97    年    4     月    30    日
                       刑事第五庭  法  官  李宜娟
以上正本證明與原本無異。
如不服本判決應於收受本判決送達後10日內向本院提出上訴書狀
，其未敘述上訴理由者，應於上訴期間屆滿後20日內向本院補提
理由書狀（均須按他造當事人之人數附繕本）「切勿逕送上級法
院」
中    華    民    國    97    年    4     月    30    日
                                   書記官  孫秀桃
附錄本案論罪科刑法條
刑法第321條第1項
犯竊盜罪而有左列情形之一者，處6 月以上、5 年以下有期徒刑
：
一  於夜間侵入住宅或有人居住之建築物、船艦或隱匿其內而犯
    之者。
二  毀越門扇、牆垣或其他安全設備而犯之者。
三  攜帶兇器而犯之者。
四  結夥3 人以上而犯之者。
五  乘火災、水災或其他災害之際而犯之者。
六  在車站或埠頭而犯之者。


司法院資訊處製作；財團法人民間司法改革基金會備份。
